臺灣臺北地方法院刑事判決　　　　　　　93年度訴字第1227號
公　訴　人　臺灣臺北地方法院檢察署檢察官
被　　　告　甲○○
選任辯護人　陳石山律師
上列被告因違反毒品危害防制條例案件，經檢察官提起公訴（93
年度偵字第9628號），本院判決如下：
    主  文
甲○○連續販賣第二級毒品，累犯，處有期徒刑柒年肆月。
扣案之第二級毒品甲基安非他命壹包（不含包裝袋驗餘淨重拾陸
點玖參公克）沒收銷燬之，包裝袋壹個、行動電話壹支（
0000000000號）及新台幣貳萬肆仟元均沒收。
    事  實
一、甲○○有竊盜、強盜、違反毒品危害防制條例等前科，最近
    一次因違反毒品危害防治條例案件，經本院於民國（下同）
    90年8月31日，以90年度簡字第511號判決判處有期徒刑3月
    確定，於91年5月8日易科罰金執行完畢。詎其猶不知悔改，
    明知甲基安非他命（下稱安非他命）為毒品危害防制條例第
    2條第2項第2款所規定之第二級毒品，不得販賣。竟意圖營
    利，且基於概括之犯意，連續以其所有之0000000000號行動
    電話聯絡乙○○，約定（1）於93年5月18日下午7時許，在
    臺北縣新店市○○○路31號之「大福飯店」前碰面，甲○○
    以新臺幣（下同）5,000元之價格，販賣3公克安非他命予乙
    ○○；（2）於同年月23日下午3時許，在臺北縣新店市○○
    路、文化路口碰面，以19, 000元之價格，販賣半兩（即17
    點5公克）安非他命予乙○○；（3）於同月25日，在前述大
    福飯店碰面，欲以15, 000元之價格販賣安非他命予乙○○
    ，甲○○依約於當日中午12時25分許到達大福飯店，因員警
    接獲線報，在該址埋伏，而於大福飯店大廳當場逮捕甲○○
    ，並扣得甲○○所有之安非他命1包（不含包裝袋驗餘淨重
    16 點93公克）及上開行動電話一支。
二、案經臺北縣政府警察局報告臺灣臺北地方法院檢察署檢察官
    偵查起訴。
    理  由
一、按「被告以外之人於檢查事務官、司法警察官或司法警察調
    查中所為之陳述，與審判中不符時，其先前之陳述具有較為
    可信之特別情況，且為證明犯罪事實存否所必要者，得為證
    據」，刑事訴訟法第159條之2定有明文。本件證人乙○○於
    偵查中及本院審理時均以其於警訊時供稱向被告甲○○購買
    安非他命，係警察叫伊如此陳述，警訊筆錄係警察事先作好
    後叫伊照唸云云。惟經本院受命法官勘驗該警訊錄音帶結果
    ，本院所據以製作之勘驗筆錄計19張，較警訊筆錄僅5張餘
    ，多達14張以上，且勘驗筆錄記載每張字數亦較警訊筆錄為
    多，復觀之警員係以一問一答及追根究底並相互辯證方式訊
    問證人，且依其供述由另一警員製作筆錄，紀錄之警員並有
    請該證人放慢陳述速度及陳述明確，俾記明筆錄，以免錯誤
    等情，有勘驗筆錄附卷可稽，是證人於警訊時之陳述亦與經
    驗法則及論理法則無違，所供顯較在審理時之陳述為可信，
    依上揭規定，該證人之警訊筆錄，得採為證據，合先敘明。
    又被告及選任辯護人對於證人即張策函之女友陳薇雅於警訊
    時之供述，未於言詞辯論終結前聲明異議，依刑事訴訟法第
    159條之5第2項，其此之供述，亦得採為證據，亦此敘明。
二、訊據被告甲○○矢口否認有如事實欄所載販賣安非他命予乙
    ○○之事實，於檢察官訊問時辯稱：93年5月18日晚間7時許
    、同月23日下午3時許並沒有去過大福飯店及新店市○○路
    、文化路口，被警察查獲當日是因為腳痛，聯絡證人乙○○
    要向乙○○借車，或請乙○○送伊回家，並非要販賣安非他
    命予乙○○云云；於羈押在看守所時書立自白書，載明被查
    獲當日，因腳痛看醫生不見效果，故帶安非他命至大福飯店
    找證人乙○○，要跟乙○○交換海洛因使用止痛云云（參93
    年度偵字第9628號卷第54頁自白書）；在本院於93年9月16
    日調查時辯稱：遭查獲當日因為腳痛去看醫生，看完醫生後
    因機車放在大福飯店，所以想回飯店牽車云云；於本院94年
    3月9日調查時辯稱：被查獲當日是證人乙○○打電話給伊要
    毒品，伊才帶毒品去飯店，打算與證人乙○○一起施用云云
    。然查：
（一）、上揭事實，業據證人乙○○於警詢時供明在卷，該證人
        證稱：「我於口袋內主動交付之毒品安非他命是我向綽
        號「大頭」之甲○○所購得，於93年5月18日19時許，
        我以行動電話00000 00000與甲○○電話0000000000聯
        絡，約在臺北縣新店市○○○路31號大福大飯店前，以
        5,000元向他購得3公克安非他命，另在93年5月23日15
        時許，以同樣之行動電話號碼聯絡，約在臺北縣新店市
        ○○路與文化路口，以19,000元向他購得半兩安非他命
        ，及在25日向他調15,000元之安非他命，但尚未交易完
        成即被警方查獲」等語（參前開偵查卷第8至10頁）。
（二）、證人即乙○○之女友陳薇雅於警詢時證稱：「我只知道
        乙○○以他的行動電話0000000000 打給賣毒品之人到
        大福大飯店見面交易毒品。甲○○24 日晚上曾到我們
        投宿之401號房間，25日被警方查獲時，乙○○就是打
        行動電話向甲○○調15,000元安非他命之人。」等語（
        參前揭偵查卷第14頁）。
（三）、證人即本件查獲被告之員警徐智勇於偵查時亦證稱：「
        查獲乙○○後，隨即盤問毒品來源，乙○○自己陳稱『
        大頭』提供安非他命，而且根據線報在該飯店的401 號
        房有毒品交易，並說『大頭』在賣毒品。便與乙○○溝
        通，請他再到401號房打電話給『大頭』，依前例方式
        打電話給『大頭』，由乙○○請『大頭』拿毒品過來。
        我們有三個偵查員在現場。乙○○以電話問『大頭』有
        沒有。意思就是毒品。對方好像問乙○○有多少錢？乙
        ○○回答有15,000元，乙○○就告訴我們對方要過來。
        我自己在大廳埋伏，停車場有一人在埋伏，401號房附
        近有2人在看守。我們之前就有問過乙○○『大頭』的
        特徵。另二位偵查員有在電梯口逮捕甲○○。偵查員將
        被告帶到大廳後，經我們盤查後，被告自己將安非他命
        拿出來放在沙發上，我們才逕行逮捕。」等語（參前揭
        偵查卷第61頁）。
（四）、證人乙○○雖於檢察官訊問時及本院審理時翻異前詞，
        改稱：「警訊之所以供稱是向甲○○買的，是因為警察
        叫我這樣講。警詢筆錄是警察之前就已經寫好了，警察
        叫我照著念。」云云。然證人乙○○上開警詢筆錄經本
        院勘驗其錄音帶結果，其筆錄係以一問一答方式所製作
        ，所陳述之重要內容與警詢筆錄記載無誤，得採為證據
        ，有如前述，並有本院94年9月2日勘驗筆錄在卷可稽，
        並非證人乙○○所稱筆錄是警員先寫好再叫伊照唸云云
        甚明。再對照證人陳薇雅、徐智勇前述所言，尤足彈劾
        證人乙○○於偵訊及本院審理中之證詞並非屬實，而其
        於警訊時之證述較為可採。
（五）、本件綜合被告就遭查獲當日去大福飯店之原因，數次供
        述先後均不一致，被告若非心虛，何以如此，且證人乙
        ○○先後證述亦不一致，已如上述，顯然亦係迴護被告
        。參以證人乙○○於本院最後審理期日（94年9月6日）
        亦供明其於警訊時確有在警所指認綽號「大頭」即被告
        販賣安非他命予其無訛之情以觀，在在足證被告涉犯上
        開事實無疑。至於辯護人為被告辯稱，依被告與證人乙
        ○○之通聯紀錄，93年5月18日下午5時至7時，93年5月
        23 日下午，二人均無通聯紀錄，故可證明被告辯稱該
        時間與證人乙○○一起施用安非他命為可採云云。然上
        開時間係二人交易之時間，並非以電話聯絡之時間，故
        不能以該時段二人無通聯紀錄即認無買賣毒品之事實。
        此外，本案復有扣案之安非他命1包（驗餘淨重16點93
        公克）、內政部警政署刑事警察局93年8月17日刑鑑字
        第093 0146120號鑑驗通知書、被告所使用之和信電訊
        股份有限公司00 00000000號行動電話基本資料及該行
        動電話自93年5月15日起同年月25日止之雙向通聯紀錄
        及基地台位置在卷可資佐證。綜上，本件事證已臻明確
        ，被告犯行堪予認定，應予依法論科。
三、核被告所為，係犯毒品危害防制條例第4條第2項之販賣第二
    級毒品罪，被告三次販賣毒品犯行，時間緊接、觸犯構成犯
    罪要件相同之罪名，顯係基於概括犯意所為，應依連續犯之
    規定論以一罪，並加重其刑。被告於遭查獲當日之犯行屬未
    遂犯，應予說明。又被告持有毒品之低度行為為販賣之高度
    行為所吸收，不另論罪。被告經查獲時所持有之毒品數量達
    17 點零1公克（驗餘淨重16點93公克），已達行政院於93年
    1 月7日院台法字第0930080 551號令所發佈之「轉讓持有毒
    品加重其刑之數量標準」第2條第1項第2款所訂「第二級毒
    品：淨重十公克以上」之一定數量，應依毒品危害防制條例
    第11條4項規定遞行加重其刑，惟因被販賣犯行所吸收，不
    另論罪。查被告前因違反毒品危害防制條例案件，經本院於
    90 年8月31日以90年度簡字第511號判決判處有期徒刑3月確
    定，並於91年5月18日易科罰金執行完畢，有臺灣高等法院
    被告全國前案紀錄表在卷可考，其受有期徒刑之執行完畢，
    五年內再犯本件有期徒刑以上之罪，為累犯，依法遞予加重
    其刑。爰審酌被告之素行，竟不知悛悔向善，再為本件販賣
    毒品犯行，又矢口否認犯行，販賣毒品之次數，戕害他人身
    心健康等一切情狀，量處如主文所示之刑。
四、扣案之第二級毒品安非他命1包（不含包裝袋驗餘淨重16點
    93 公克）係毒品，應依毒品危害防制條例第18條第1項前段
    規定沒收銷燬之，其所有之包裝袋一個、行動電話一支（
    0000000000號）及犯罪所得新台幣貳萬肆仟元均應依同條例
    第19條第1項沒收。
五、據上論斷，應依刑事訴訟法第299條第1項前段，毒品危害防
    制條例第4條第2項、第18條第1項前段、第19條第1項，刑法
    第11條前段、第56條、第47條，判決如主文。
本案經檢察官孟令士到庭執行職務。
中　　華　　民　　國　　94　　年　　9　　月　　 20　　日
                  刑事第十二庭  審判長法  官  李英豪
                                      法  官  胡宏文
                                      法  官  曾正龍
以上正本與原本無異
如不服本判決，應於判決送達後10日內，向本院提出上訴狀。
                                      書記官  方蟾苓
中　　華　　民　　國　　94　　年　　9　　月　　 20　　日
附錄本件論罪科刑法條全文：
毒品危害防制條例第四條
製造、運輸、販賣第一級毒品者，處死刑或無期徒刑；處無期徒
刑者，得併科新臺幣一千萬元以下罰金。
製造、運輸、販賣第二級毒品者，處無期徒刑或七年以上有期徒
刑，得併科新臺幣七百萬元以下罰金。
製造、運輸、販賣第三級毒品者，處五年以上有期徒刑，得併科
新臺幣五百萬元以下罰金。
製造、運輸、販賣第四級毒品者，處三年以上十年以下有期徒刑
，得併科新臺幣三百萬元以下罰金。
製造、運輸、販賣專供製造或施用毒品之器具者，處一年以上七
年以下有期徒刑，得併科新臺幣一百萬元以下罰金。
前五項之未遂犯罰之。
